臺灣高等法院臺南分院刑事判決　　　　　　 九十三年度上更(一)字第四八號 Ｃ
　　　上　訴　人
　　　即　被　告　丙　○　○
　　　上　訴　人
　　　即　被　告　乙　○　○
　　　共　　 同
　　　選任辯護人　洪　梅　芬　律師
右上訴人因違反毒品危害防制條例等案件，不服臺灣台南地方法院九十二年度訴字第
九九七號中華民國九十三年三月二十三日第一審判決（起訴案號：臺灣台南地方法院
檢察署九十二年度偵字第五四九四、七二八○號），提起上訴，判決後，經最高法院
發回更審，本院判決如左：
      主      文
原判決撤銷。
丙○○共同販賣第一級毒品，處有期徒刑拾伍年，褫奪公權拾年；附表壹編號一所示
第一級毒品海洛因五包（淨重達一八三點０四公克）沒收銷燬之；附表一所示第一級
毒品包裝袋五只（重五公克）、附表壹編號五所示電子磅秤二台、附表壹編號六所示
夾鏈袋一大包、附表壹編號七所示研磨器一組、附表壹編號十一所示之壓製嗎啡磚模
具一組、附表壹編號十二所示諾基亞牌行動電話0000000000號一支、附表
壹編號十三諾基亞牌行動電話0000000000號一支，均沒收之；販賣第一級
毒品所得新臺幣柒仟元沒收，如全部或一部不能沒收時，以其財產抵償之。又販賣第
二級毒品，處有期徒刑拾年，附表壹編號二所示第二級毒安非他命三包（淨重合計淨
重九八九點九四公克，取出零點一六公克鑑驗用罄計驗餘淨重九八九點七八公克），
沒收銷燬之；附表壹編號二所示第二級毒品安非他命之包裝袋三只（重五三點零二公
克）、附表壹編號三、四所示電子磅秤一台、夾鏈袋一大包，均沒收之。又未經許可
，寄藏手槍，處有期徒刑柒年，併科罰金新台幣肆拾萬元，罰金如易服勞役，以罰金
總額與陸個月之日數比例折算，附表貳所示之手槍、子彈均沒收之。應執行有期徒刑
貳拾年，褫奪公權拾年，併科罰金新台幣肆拾萬元，罰金如易服勞役，以罰金總額與
陸個月之日數比例折算；附表壹編號一所示第一級毒品海洛因五包（淨重達一八三點
０四公克）、附表壹編號二所示第二級毒品安非他命三包（淨重合計淨重九八九點九
四公克，取出零點一六公克鑑驗用罄計驗餘淨重九八九點七八公克），沒收銷燬之；
附表壹編號一所示第一級毒品包裝袋五只（重五公克）、附表壹編號二所示第二級毒
品安非他命之包裝袋三只（重五三點零二公克）、附表壹編號三、四所示電子磅秤一
台，夾鏈袋一大包、附表壹編號五所示電子磅秤二台、附表壹編號六所示夾鏈袋一大
包、附表壹編號七所示研磨器一組、附表壹編號十一所示之壓製嗎啡磚模具一組、附
表壹編號十二所示諾基亞牌行動電話0000000000號一支、附表壹編號十三
諾基亞牌行動電話0000000000號一支，附表貳所示之槍、彈，均沒收之；
販賣第一級毒品所得新臺幣柒仟元沒收，如全部或一部不能沒收時，以其財產抵償之
。
乙○○共同販賣第一級毒品，處有期徒刑捌年，褫奪公權肆年；附表壹編號一所示第
一級毒品海洛因五包（淨重達一八三點０四公克）沒收銷燬之；附表一所示第一級毒
品包裝袋五只（重五公克）、附表壹編號五所示電子磅秤二台、附表壹編號六所示夾
鏈袋一大包、附表壹編號七所示研磨器一組、附表壹編號十一所示之壓製嗎啡磚模具
一組、附表壹編號十二所示諾基亞牌行動電話0000000000號一支、附表壹
編號十三諾基亞牌行動電話0000000000號一支，均沒收之；販賣第一級毒
品所得新臺幣柒仟元沒收，如全部或一部不能沒收時，以其財產抵償之。
      事      實
一、丙○○與乙○○二人係男女朋友關係，平日除同居在高雄市鹽埕區○○○路三五
    九號三樓之一，另由乙○○出面承租位在高雄市○○街八十號六樓之四之房屋放
    置物品。丙○○明知海洛因、安非他命係毒品危害防制條例第二條所定之第一級
    及第二級毒品，因染有施用第一級毒品海洛因之惡習，且所施用之海洛因毒品均
    向綽號「阿昌」者所購，因綽號「阿昌」者欲前往大陸，乃於九十二年四月下旬
    某日，帶第一級毒品海洛因伍包、安非他命參包至上開高雄市○○街八十號六
    樓之四處，向丙○○表示欲將上開毒品悉數以六成便宜價格販賣予丙○○，詎丙
    ○○竟意圖營利，基於販賣第一級海洛因、第二級毒品安非他命之犯意，以新台
    幣（下同）九十二萬元之價格全部予以販入，綽號「阿昌」者並將販賣毒品之電
    子磅秤三台、夾鏈袋二大包、研磨器一組、壓製嗎啡磚模具一組等物（如附表壹
    所示編號三、四、五、六、七、十一），免費給予丙○○，以俾丙○○販賣毒品
    之用。丙○○乃將第一級毒品海洛因，上開電子磅秤二台、夾鏈袋一大包、研磨
    器一組、壓製嗎啡磚模具一組（如附表壹所示編號五、六、七、十一），放置在
    上開高雄市○○街租處，並以所有0000000000號行動電話作為聯絡工
    具，伺機販賣第一級毒品予不特定之人。第二級毒品安非他命，則分別置放在上
    開高雄市○○○路三五九號三樓之一及北端街租處，及綽號「阿昌」上開時、地
    同時免費給予之其中電子磅秤一台、夾鏈袋一大包（如附表壹所示編號三、四）
    ，則置放在上開高雄市○○○路三五九號三樓之一處，伺機販賣第二級毒品予不
    特定之人。
二、於民國九十二年五月六日下午六時四分許，先由吸毒者林登琪撥打其所有之00
    00000000號行動電話予丙○○約定欲購買之毒品海洛因之數量及價格後
    ，旋由丙○○於當日晚上六時五分許，以上開0000000000號行動電話
    撥打乙○○所使用之0000000000號行動電話，以密語告知乙○○，使
    其知悉林登琪欲購買七千元之毒品海洛因，詎乙○○亦意圖營利，與丙○○共同
    販賣第一級毒品海洛因之犯意聯絡，依丙○○之指示於林登琪到達後，依約交付
    價值七千元之毒品海洛因予林登琪，又因乙○○與林登琪並不認識且未曾謀面，
    丙○○遂陸續以上開電話與乙○○聯絡，告知林登琪係穿著有「花格子」之衣服
    者，用以確定林登琪其人之身分。嗣當晚七時十分許，林登琪抵達丙○○與乙○
    ○同住之建國四路三五九號三樓之一住處樓下時，旋由乙○○將內藏有海洛因之
    香菸捲管一支交付予林登琪收受，計得款七千元。
三、丙○○明知手槍、子彈分別屬於槍砲彈藥刀械管制條例所列管之槍砲、彈藥，未
    經許可，不得寄藏，竟於民國九十二年四月下旬某日，在上開高雄市○○街八十
    號六樓之四處所，因綽號「阿昌」者欲前往大陸，要求丙○○能為其保管，丙○
    ○竟收受綽號「阿昌」者委託保管如附表貳所示之槍枝及子彈，未經許可將之寄
    藏於其位於上址之住處。
四、嗣於九十二年五月八日上午十一時許，由臺灣臺南地方法院檢察署檢察官指揮員
    警持臺灣高雄地方法院核發之搜索票，前往高雄市鹽埕區○○○路三九五號三樓
    之一搜索時，當場在該處房間內扣得第二級毒品安非他命一小包、電子磅秤一台
    、夾鏈袋一大包，復經乙○○之同意，持鑰匙帶同員警前往高雄市○○街八十號
    六樓之四搜索時，當場扣得如附表貳所示之槍枝及子彈，及擦槍工具三組、安非
    他命二包、海洛因五包、電子磅秤兩台、夾鏈袋一大包、壓製嗎啡磚模具一組、
    諾基亞牌行動電話0000000000號一支、諾基亞牌行動電話00000
    00000號一支、起重機一組、不明藥丸八瓶、諾基亞牌行動電話00000
    0000號、諾基亞牌行動電話0000000000號、摩托羅拉廠行動電話
    （號碼不詳）各一支、安非他命吸食器一個、契約書一本、行動電話ＩＣ卡一張
    （號碼：0000000000號案外人李亮瑩所有）、現金一百六十六萬九千
    三百元等物，合計上開扣得之物，詳如附表壹編號一所示第一級毒品海洛因五包
    （淨重達一八三點０四公克）、包裝袋五只（重五公克）、附表壹編號二所示第
    二級毒品安非他命三包（淨重合計淨重九八九點九四公克，取出零點一六公克鑑
    驗用罄計驗餘淨重九八九點七八公克）、包裝袋三只（重五三點零二公克）、附
    表壹編號三所示電子磅秤一台、附表壹編號四所示夾鏈袋一大包、附表壹編號五
    所示電子磅秤二台、附表壹編號六所示夾鏈袋一大包、附表壹編號七所示研磨器
    一組、附表壹編號十一所示之壓製嗎啡磚模具一組、附表壹編號十二所示諾基亞
    牌行動電話0000000000號一支、附表壹編號十三諾基亞牌行動電話0
    000000000號一支，及附表貳所示之槍枝及子彈，暨附表壹編號八、九
    、十、十四、十五、十六、十七、十八所示之擦槍工具三組、起重機一組、不明
    藥丸八瓶、諾基亞牌行動電話000000000號、諾基亞牌行動電話000
    0000000號、摩托羅拉廠行動電話（號碼不詳）各一支、安非他命吸食器
    一個、契約書一本、行動電話ＩＣ卡一張（號碼：0000000000號案外
    人李亮瑩所有）、現金一百六十六萬九千三百元。
四、案經臺南市警察局第二分局及行政院海岸巡防署海岸巡防局臺南市機動查緝隊報
    告臺灣臺南地方法院檢察署檢察官偵查起訴。
      理      由
甲、證據能力部分：
一、按被告以外之人於審判外之陳述，雖不符前四條之規定，而經當事人於審判程序
    同意作為證據，法院審酌該言詞陳述或書面陳述作成之情況，認為適當者，亦得
    為證據。當事人、代理人或辯護人於法院調查證據時，知有第一百五十九條第一
    項不得為證據之情形，而未於言詞辯論終結前聲明異議，視為有前項之同意，刑
    事訴訟法第一百五十九條之五定有明文。
二、查本件被告犯罪事實之證據方法，詳如起訴書、原審判決書、及本院歷審判決書
    所引之證據，被告丙○○、乙○○二人及選任辯護人均同意列入證據方法（見本
    院上更一卷第八二頁），是本院審酌上開言詞陳述或書面陳述作成情況，認為適
    當，對被告丙○○而言，自得採為證據能力；先行明。
三、另被告乙○○之選任辯護人於本院準備程序時，雖曾主張被告丙○○的自白書對
    於被告乙○○沒有證據能力。查被告丙○○的自白書對於被告乙○○而言，係屬
    被告以外之人於審判外之陳述，依刑事訴訟法第一百五十九條第一項之規定，並
    無證據能力，既經被告乙○○之選任辯護人主張，對被告乙○○而言，自無證據
    能力；惟本院此次審理時，被告丙○○依刑事訴訟法第二百七十八條之二規定，
    以證人身份具結詰問所為證述，對被告乙○○而言，有證據能力，自不待言，亦
    在此一併明。
乙、實體部分：
壹、被告丙○○、乙○○共同販賣第一級毒品海洛因部分：
一、訊據被告丙○○對於因染有施用第一級毒品海洛因之惡習，且所施用之海洛因毒
    品均向綽號「阿昌」者所購，因綽號「阿昌」者欲前往大陸，於九十二年四月下
    旬某日，帶第一級毒品海洛因伍包、安非他命參包至上開高雄市○○街八十號
    六樓之四處，向伊表示欲將上開毒品悉數以六成便宜販賣予伊，伊竟意圖營利，
    基於販賣毒品海洛因、安非他命之犯意，以九十二萬元之價格，將上開毒品（海
    洛因及安非他命）一起販入，嗣伊並將販入之第一級毒品海洛因，及將綽號「阿
    昌」者同時免費給予之電子磅秤二台、夾鏈袋一大包、研磨器一組、壓製嗎啡磚
    模具一組（如附表壹所示編號五、六、七、十一），放置在上開高雄市○○街租
    處，並以所有0000000000號行動電話作為聯絡工具，伺機分別販賣上
    開第一級毒品予不特定之人。嗣於民國九十二年五月六日下午六時四分許，先由
    吸毒者林登琪撥打其所有之0000000000號行動電話予伊約定欲購買七
    千元之毒品海洛因，旋由伊於當日晚上六時五分許，以上開電話撥打乙○○所使
    用之0000000000號行動電話等情坦承不諱（見本院前審卷第一０一頁
    、上更一卷第八十、八一、一一七、一五九、一六０頁），惟仍辯稱：伊向綽號
    「阿昌」者購買毒品之事，乙○○不知情，林登棋向伊購買毒品之事，她也不知
    道，林登棋是打伊行動電話向伊購買毒品，伊叫乙○○拿給林登棋的東西係用信
    封包起來，伊有在電話中告訴乙○○拿伊錢給他，伊騙乙○○是做日仔會的，乙
    ○○就從伊的床頭櫃拿信封袋給林登棋，要乙○○向林登棋收半個月的利息錢云
    云。
二、訊據被告乙○○則矢口否認有本件販賣海洛因毒品之事實，辯稱：丙○○當初有
    做日仔會，他打電話告訴伊說林登棋穿花格子衣服，叫伊拿一個袋子給林登琪，
    伊拿一包用信封袋給對方，向對方收七千元，伊真的不知內裝的是什麼東西，伊
    不知道信封裡面係毒品等語。惟查；
(一)被告丙○○與證人即買毒者林登琪於九十二年五月六日以電話互相通訊買賣海洛因
  ，證人林登琪向被告丙○○表示要弄「一段」，被告丙○○隨即打電話通知被告乙
  ○○給林登琪「半個」，收「七仟」，並告訴乙○○，稱林登琪係穿「花格子」者
  。有監聽錄音帶及監聽譯文在偵查卷可稽，該監聽錄音，係經檢警機關依法監聽，
  並有錄音帶在卷可憑，且經原審於審理中依刑事訴訟法第一百六十五條之一第二項
  之規定當庭公開播放予當事人即被告丙○○、乙○○二人辨認，被告二人均坦承所
  錄得之對話聲音確係其二人與證人林登琪之聲音，所錄得之對話內容亦無錯誤，亦
  即，所錄得之對話內容確與卷內所附電話譯文相符，此於原審九十三年二月二十七
  日審理筆錄記載至明，堪以認定（見原審卷第一０一至一０三頁），自足資為被告
  二人不利認定之資料。再進而由上開之監聽譯文之內容加以判斷，足認證人林登琪
  於九十二年五月六日確有與被告丙○○電話聯絡欲購買「某物一段」，而被告丙○
  ○再以電話交代被告乙○○有關林登琪所欲購買之物之數量、價錢，及證人林登琪
  穿著衣服之樣式以資辨識，而被告乙○○確亦自住處拿「某物一段」下樓交付予證
  人林登琪而完成交易，此亦堪以認定，是上開渠等對話所稱「某物一段」究係何物
  ，是否即為毒品海洛因，自應予以查明認定。
(二)又證人林登琪於九十二年八月十四日檢察官偵訊時具結證稱（檢察官並當庭播放九
  十二年五月六日之監聽譯文）：伊當日確曾打被告丙○○之行動電話表示以七千元
  之代價向丙○○購買毒品海洛因，上開監聽錄音帶確係伊之聲音，而上開與丙○○
  之通話內容中，所謂「一段」是指將海洛因摻於香菸中，香菸中的菸草只有一點點
  ，大部分都是海洛因，在香菸頭的部分轉緊且吸嘴未拿掉，而伊向丙○○購毒品都
  是以「段」計算，「一段」七千元的交易方式是介紹伊購買毒品之朋友告訴伊的，
  而當日丙○○係交代伊至他的住處樓下等候，係丙○○的女朋友直接拿「一段」摻
  有毒品之香菸給伊，伊起初於偵訊時不願說實話是怕丙○○被判死刑或無期徒刑才
  有所保留，後來想說因丙○○已被逮捕，且有通聯紀錄，伊掩護他也沒用，所以才
  說出實情等語（見九十二年度偵字第五四九四號偵查卷第一八○至一八二頁），足
  認證人林登琪上開證言確係出於自由意志，且證述內容詳實，均核與監聽譯文所載
  之情節相符，而證人林登琪並進而於檢察官訊問時將當時被告乙○○交付予伊之毒
  品包裝方式明白指出，並經拍照存證，此亦有檢察官開庭之際所拍攝之相片一幀附
  卷足稽（見上開偵查卷第一八四頁）。按檢警機關對於毒品犯罪之行為，追緝至嚴
  ，因之，非法販毒者於進行交易時，非常小心，縱有對話，至多僅為簡短密語，要
  不可能明白道出買海洛因若干，此乃凡人皆知之生活經驗法則。茲互核勾稽上開電
  話通訊內容，證人林登琪所供及佐以扣案之毒品海洛因，在在可證上開以七千元交
  易之「某物一段」確屬第一級毒品海洛因無訛，至為明確。
(三)又被告丙○○於原審時雖一再以證人林登琪當日係要向伊借貸金錢，上開「七千」
  係借貸之利息錢云云資為抗辯，惟查證人林登琪除於原審審理中再次證述該日伊確
  係向丙○○購買毒品海洛因外，亦證稱：伊與被告丙○○之間並無金錢上之借貸等
  語（見原審(一)卷一○六頁），且被告丙○○於本院此次審理時對於證人林登棋係打
  電話向其購買毒品等情並無意見（見本院上更一卷第一二一頁），足認被告丙○○
  上開所辯無非卸責之詞，不足採信。而被告乙○○於原審時則初辯稱：是丙○○借
  錢給林登琪，伊是拿錢給林登琪云云（見原審(一)卷第十七、十九頁）；嗣於本院前
  審及此次更審則又辯稱：是丙○○叫伊拿一個袋子給林登琪，伊是拿一個袋子給他
  ，伊不知道信封裡面是什麼東西，不知是毒品，伊有向林登琪收七千元等語（見本
  院前審卷第一一三頁、本院上更一卷第一二二、一二七、一五九頁），互核前後供
  述，已有不符；且證人林登琪係向被告丙○○購買毒品，業據證人林登琪證述如前
  ，而被告乙○○亦坦承該時間伊確有經丙○○電話通知拿「某物」給林登琪，參以
  上開被告丙○○與林登琪二人之對話內容全文，被告丙○○並非叫被告乙○○向林
  登琪收取七千元利息，而係證人林登琪欲向被告丙○○購買「某物一段」，代價為
  七千元，而上開「某物一段」及「七千」等等之暗語，真意確係指「摻有海洛因之
  香菸一段」及「一段七千元」，並互有對價關係，此經證人林登琪供述甚詳，並佐
  以經驗法則，至堪認定。再徵諸卷附九十二年五月六日下午六時十一分零六秒被告
  二人之對話內容係：「（邱）：不然你那『錢』就拿我的。（李）喔、好。（邱）
  ：拿我的較好，讓我跟你說的，看會不會較常來拿、（李）我知道。」等語，若證
  人林登琪係借貸金錢，「金錢」部分應為現金，豈有如一般之物，尚有如「較好」
  之品質、等級之分，此顯不合理，足認被告丙○○係於電話告知被告乙○○將品質
  較好的海洛因賣予證人林登琪，希望證人林登琪能於日後常向其購買毒品，益徵被
  告乙○○對於證人林登琪係向被告丙○○購買毒品海洛因，有非常明確之認識。又
  按諸被告乙○○將如此短小之香菸捲管，交付予證人林登琪，並向其收取七千元之
  代價，除非該菸管內所裝置之物品係珍貴之物，否則豈有向證人收取高達七千元之
  理？換言之，被告乙○○係知悉菸管內所裝置之物，確係毒品海洛因無疑，其以共
  同販賣海洛因之犯意連絡，進而為行為分擔將海洛因交付予買毒者即證人林登琪，
  並收受價錢七千元，亦可認定。是被告乙○○所辯上情非可採取。
(四)按毒品海洛因害人匪淺，政府懸為禁令，禁止非法施用買賣，若非有暴利可圖，當
  無甘冒重典而販賣之理，且販賣毒品係屬違法行為，非可公然為之，不論是瓶裝或
  紙包之毒品，均可任意分裝增減其分量，而每次買賣之價量，亦隨時依雙方關係之
  深淺、當時之資力、需求程度及對行情之認知等因素機動地調整，販賣之利得，除
  經坦承犯行，或價量俱臻明確外，委難查得實情。職是之故，即使未經查得實際販
  賣之利得，但除非別有事證，足認係按同一價量委買或轉售，確未牟利外，尚難執
  此遽認非法販賣之證據有所未足，而無營利之意思，或阻卻販賣犯行之追訴（最高
  法院八十七年臺上字第三一六四號判決參照）。查本件被告丙○○自陳上開毒品（
  包括海洛因、安非他命）係以六成價格便宜販入，且自陳係以營利意思販入，並事
  後以一支含海洛因之香菸捲七千元出售與證人林登棋，足見有利潤可圖，其有本件
  販賣第一級毒品海洛因之犯行，甚為明確。再徵之海洛因物稀價昂，且為政府嚴予
  查緝之違禁物，凡販賣海洛因者，苟無暴利可圖，應無甘冒被供出來源或被檢警查
  緝法辦之危險而出售供應他人，而本件依上開販賣給證人林登琪之情形予以判斷，
  被告乙○○確有參與被告丙○○販賣海洛因毒品給證人林登琪，且確從中賺取買賣
  價差牟利之意圖及事實；況再依被告丙○○所被查獲持有之毒品海洛因數量甚多，
  其中經員警在被告乙○○出面承租之位於高雄市○○區○○街八十號六樓之四之房
  屋查獲扣押之五包白色粉末，經送驗之結果，確均含有第一級毒品海洛因之成分，
  淨重達一八三點０四公克，包裝袋五只重五公克，此有法務部調查局九十二年六月
  十二日調科壹字第二００００四三五二號鑑定通知書一份在卷可佐（見五四九四號
  偵查卷第九十頁），是被告乙○○有販賣第一級毒品之行為，亦堪採信，被告乙○
  ○辯稱上情一節，與常理有違，被告丙○○上開迴護被告乙○○之情，均不足採信
  ；此外，復有查扣之附表壹編號五所示電子磅秤二台、附表壹編號六所示夾鏈袋一
  大包、附表壹編號七所示研磨器一組、附表壹編號十一所示之壓製嗎啡磚模具一組
  、附表壹編號十二所示諾基亞牌行動電話0000000000號一支、附表壹編
  號十三諾基亞牌行動電話0000000000號一支扣案可稽，上開被告二人共
  同販賣海洛因之犯行，事證明確，堪予認定。
貳、被告丙○○販賣第二級毒品安非他命之部分：
一、訊據被告丙○○對於因綽號「阿昌」者欲前往大陸，於九十二年四月下旬某日，
    帶第一級毒品海洛因伍包、安非他命參包至上開高雄市○○街八十號六樓之四
    處，向伊表示欲將上開毒品悉數以六成便宜販賣予伊，伊竟意圖營利，基於販賣
    毒品安非他命之犯意，以九十二萬元之價格，將上開毒品（海洛因及安非他命）
    一起販入，並將第二級毒品安非他命分別放置在上開高雄市○○○路三五九號三
    樓之一及北端街租處，及將綽號「阿昌」者於上開時、地同時免費給予之電子磅
    秤一台、夾鏈袋一大包（如附表壹所示編號三、四），則置放在上開高雄市○○
    ○路三五九號三樓之一處，伺機販賣上開第二級毒品予不特定之人等事實，於本
    院此次審理時供承不諱（見院上更一卷第八０、八一、一一七、一五九、一六０
    頁）。
二、按查扣附表壹編號二所示第二級毒品海洛因三包，其淨重合計淨重九八九點九四
    公克，取出零點一六公克鑑驗用罄，其驗餘淨重亦高達九八九點七八公克，另包
    裝袋三只，則重五三點零二公克，此亦有內政部警政署刑事警察局九十二年六月
    二十三日刑鑑字第０九二００八九九八九號鑑驗通知書一紙在卷足按（見五四九
    四號偵查卷第九二頁），數量亦甚多。按毒品安非他命物稀價昂，且為政府所嚴
    予查締，為一般大眾週知之事，被告丙○○既以六成廉價予以大量購入，倘非有
    營利販賣之犯意，焉有如此為之。
三、被告乙○○於警訊及檢察官偵查時均供承：於上開二處所所扣得之所有毒品、槍
    、彈等物皆為丙○○所放置，該處只有伊與丙○○二人進出，並無其他人居住等
    語（見偵查卷第六八頁、警卷第六至九頁）；被告丙○○亦自承：上開高雄市○
    ○區○○街八十號六樓之四房屋之鑰匙，伊與被告乙○○二人各有一副（見警卷
    第三頁），足認被告丙○○對上開高雄市○○○路三五九號三樓之一及北端街八
    十號六樓之四之房屋平時即得自由出入，再參之被告丙○○於本院此次審理時更
    陳伊販入是有意要販賣沒有錯等語以觀（見本院上更一卷第一六０頁），足見上
    開房屋確係被告丙○○用以置放販賣安非他命毒品之處，並伺機販賣予不特定之
    人無訛。
四、按刑法或其特別法所規定之販賣行為，只須以營利為目的，而有販入或賣出之行
    為，有一於此，其犯罪行為即經完成（參見廿五年非字第一二三號判例、卅七年
    院解字第四０七七號解釋）；綜合所述，被告丙○○既以六成廉價大量購入安非
    他命，且又自陳購入即有販賣之意思，則揆之上開說明，其有販賣第二級毒品之
    行為；此外，復有查扣之附表壹編號三所示電子磅秤一台、附表壹編號四所示夾
    鏈袋一大包扣案可稽，其事證亦甚明確，此部分犯行亦堪以認定。
參、被告丙○○非法寄藏槍、彈之部分：
一、訊據被告丙○○對於在九十二年四月下旬某日，於上開高雄市○○街八十號六樓
    之四處所，因綽號「阿昌」者欲前往大陸，要求丙○○能為其保管，丙○○竟收
    受綽號「阿昌」者委託保管如附表貳所示之槍枝及子彈，未經許可將之寄藏於其
    位於上址之住處等情，業據其於本院供認不諱（本院上更一卷第八二頁）。
二、被告乙○○於警訊及檢察官偵查時均供承：於上開二處所所扣得之如附表貳所示
    之槍、彈皆係丙○○所放置，放置槍彈之處所只有伊與丙○○二人進出，並無其
    他人居住等語（見偵查卷第六八頁、警卷第六至九頁）；被告丙○○亦自承：上
    開高雄市○○區○○街八十號六樓之四房屋之鑰匙，伊與被告乙○○二人各有一
    副等語（見警卷第三頁），足見上開槍、彈確係被告丙○○向綽號「昌仔」收受
    後予以寄藏無訛。
三、被告丙○○所寄藏之上開扣案之附表貳所示各類型槍、彈，經送驗結果，均具有
    殺傷力，此有內政部警政署刑事警察局如附表貳「鑑定通知書」欄所示之槍彈鑑
    定書一份在卷足按（見五四九四號偵查卷第九五至一一○頁），足認被告丙○○
    確有非法寄藏如附表貳所示之各類型槍、彈，其此部分之事證亦甚明確，犯行堪
    以認定。
肆、論罪科刑部分：
一、按海洛因及安非他命分別係毒品危害防制條例第二條第二項第一款、第二款所稱
    之第一、二級毒品；而附表貳編號一之制式手槍及編號二之改造手槍，既具殺傷
    力，已如前述，自分屬槍砲彈藥刀械管制條例第四條第一項第一款之「手槍」及
    「其他可發射金屬或子彈具有殺傷力之手槍」；而附表貳編號三之子彈，係槍砲
    彈藥刀械管制條例第四條第一項第二款之「子彈」。
二、核被告丙○○、乙○○二人共同販賣第一級毒品海洛因之行為，係犯毒品危害防
    制條例第四條第一項之販賣第一級毒品罪。被告二人就上開犯行有犯意聯絡及行
    為分擔，均應論以共同正犯。被告二人販賣第一級毒品海洛因之前持有海洛因之
    低度行為應為販賣之高度行為所吸收，不另論罪。被告丙○○意圖販賣而持有第
    一級毒品海洛因之低度行為，為嗣後販賣之高度行為所吸收，不復另論以意圖販
    賣而持有第一級毒品罪，一併說明。
三、被告丙○○販賣第二級毒品安非他命之行為，係違反毒品危害防制條例第四條第
    二項之販賣第二級毒品罪。其販賣第二級毒品安非他命之前持有低度行為應為販
    賣之高度行為所吸收，不另論罪。被告丙○○意圖販賣而持有第二級毒品之低度
    行為，亦為嗣後販賣之高度行為所吸收，不復另論以意圖販賣而持有第二級毒品
    罪，一併說明。又公訴人認此部分被告丙○○係犯上開條例第五條第二項之意圖
    販賣而持有第二級毒品罪，尚有未洽，起訴法條應予變更。又被告丙○○所犯上
    開毒品危害防制條例第四條第二項販賣第二級毒品安非他命之犯行，於本院準備
    程序及審理時，當庭告知上開罪名（見本院上更一卷第七九、一六一頁），業已
    踐行刑事訴訟法第九十五條第一款之規定，並命依該罪為辯論，已使被告丙○○
    及選任辯護人充分行使其防禦權，並無突襲裁判之問題，併此明。
四、被告丙○○非法寄藏如附表貳所示之各類型槍、彈及彈匣之行為，附表貳編號一
    係犯槍砲彈藥刀械管制條例第七條第四項之未經許可寄藏制式手槍罪；附表貳編
    號二係犯同法第十一條第四項未經許可寄藏其他可發射子彈之改造手槍罪；附表
    貳編號三係犯同法第十二條第四項之未經許可寄藏子彈罪。被告所犯上開違反槍
    砲彈藥刀械管制條例之三罪，係一行為觸犯數罪名，為想像競合犯，應依刑法第
    五十五條之規定，從一重罪即第七條第四項寄藏制式手槍罪處斷。又此之持有係
    受寄之當然結果，不應另就持有予以論罪（最高法院九十二年台上字五一八０號
    判決參照）；公訴人認此部分被告丙○○係犯槍砲彈藥刀械管制條例第七條第四
    項、第十一條第四項及第十二條第四項之未經許可持有槍、彈罪，亦有未合，併
    此明，惟寄藏與持有為上開條例之同一法條，並無變更起訴法條之問題。
五、又被告丙○○所犯上開販賣第一級毒品罪、販賣而持有第二級毒品罪及非法寄藏
    制式手槍罪之間，犯意各別，各觸犯犯罪構成要件不同之罪名，應予分論併罰。
    又被告二人販賣海洛因係死刑、無期徒刑之罪，然查被告丙○○因綽號「阿昌」
    者欲前大陸，以六成之廉價予以販售，未經熟慮，貪圖利益而販入後出售，致觸
    犯重典，但事後與同居人即被告乙○○亦僅販賣一次，得款七千元，相較於所謂
    大盤毒梟而言，獲利其鉅，迴然不同，再被告丙○○於犯罪後雖於警訊、偵查及
    原審時飭詞狡辯，惟於本院前審時即對自己所為之犯行完全托盤供出（見本院上
    訴卷第一０一、一０二頁），於本院此次審理時亦對自己所為坦承供述，尚有悔
    意，再被告乙○○則僅販賣一次，較之被告丙○○，其情節亦較輕，衡情該二人
    若處以法定最低本刑，依社會一般觀念仍有情輕法重之嫌，其二人犯罪依其情節
    ，顯可憫恕，爰依刑法第五十九條酌減其刑。另被告丙○○除本案外，無犯罪紀
    錄（少年案件依修正後少年事件處理法第八十三條之二第二項規定，於刑之執行
    完畢三年後，應塗銷前科紀錄），此次雖因販賣第一、二級毒品、寄藏槍、彈被
    查獲，惟並非犯案累累之有犯罪習慣之人，爰不諭知強制工作。
伍、原審對於被告二人上開犯行，予以論罪科刑，固非無見，惟查（一）被告丙○○
    對於所販賣之第一級、第二級毒品，係於九十二年四月下旬某日，在上開北端街
    租處，向綽號「阿昌」者，以營利之犯意，六成之廉價予以販入，如前所述，原
    審未予明確認定，自有未合。（二）查獲之海洛因毒品五包，其淨重僅為淨重達
    一八三點０四公克，包裝袋五只則重五公克，兩者合計始為淨重一八八點０四公
    克（含包裝重五公克），此有法務部調查局九十二年六月十二日調科壹字第二０
    ０００四三五二號鑑定通知書一份在卷可佐（見五四九四號偵查卷九十頁）。詎
    原審竟認定上開海洛因毒品五包淨重為一八八點０四公克，包裝袋五只重五公克
    ，如此則上開海洛因毒品五包（即海洛因毒品加上包裝袋五只），則淨重高達為
    一九三點０四公克，核與卷內證據資料並不相適合，有採證上理由矛盾之違法。
    （三）被告丙○○對於所販入之安非他命，係以營利之意思而為之，亦如前述，
    係違反毒品危害防制條例販賣第四條第二項販賣第二級毒品罪，原審論以該條例
    之意圖販賣而持有第二級毒品，其適用法則亦有不當。（四）被告丙○○對於上
    開槍、彈，係犯槍砲彈藥刀械管制條例第七條第四項之未經許可寄藏制式手槍罪
    ；同法第十一條第四項未經許可寄藏其他可發射子彈之改造手槍罪；同法第十二
    條第四項之未經許可寄藏子彈罪。原審論以上開條例之未經許可持有罪，亦有未
    合。（五）被告二人販賣毒品所得僅七千元，而罹重典，情輕法重，被告丙○○
    事後已有悔意，如前所述，原判決未及酌斟，依刑法第五十九條酌減其刑，亦嫌
    未洽。（六）被告丙○○除此案外，並無前科，原判決遽論其為有犯罪習慣之人
    ，諭知強制工作，亦有未合。被告二人對此部分上訴意旨，指摘原判決量刑過重
    ，為有理由，應由本院予以全部撤銷改判。爰審酌被告二人共同販賣海犯洛因之
    情節、所生危害、被告丙○○販賣安非他命、寄藏上開槍彈等動機、目的、手段
    、犯後態度等一切情狀，分別量處如主文第二、三項所示之刑，並就被告丙○○
    部分定其應執行之刑，並諭知罰金如易服勞役，以新臺幣玖佰元即銀元佰元折
    算壹日之標準，並就其二人所犯販賣第一級毒品之部分，依其犯罪性質，認有褫
    奪公權之必要，併宣告主文所示之褫奪公權。扣案之附表壹編號一所示第一級毒
    品海洛因五包（淨重達一八三點０四公克）、附表壹編號二所示第二級毒品海洛
    因三包（淨重合計淨重九八九點九四公克，取出零點一六公克鑑驗用罄計驗餘淨
    重九八九點七八公克），不問屬於被告與否，均應依毒品危害防制條例第十八條
    第一項前段宣告沒收銷燬之；又附表壹編號二所示第二級毒品安非他命之包裝袋
    三只（重五三點零二公克）、附表壹編號三、四所示電子磅秤一台、夾鏈袋一大
    包，為被告丙○○所有，為其供明在卷，且經查係供販賣安非他命所用之物；附
    表壹編號一所示第一級毒品包裝袋五只（重五公克）、附表壹編號五所示電子磅
    秤二台、附表壹編號六所示夾鏈袋一大包、附表壹編號七所示研磨器一組、附表
    壹編號十一所示之壓製嗎啡磚模具一組、附表壹編號十二所示諾基亞牌行動電話
    0000000000號一支、附表壹編號十三諾基亞牌行動電話000000
    0000號一支，分別為被告二人所有，亦為該二人所供明在卷，且經查係供販
    賣海洛因所用之物，爰均依同條例第十九條第一項之規定宣告沒收之。被告二人
    販賣第一級毒品海洛因予證人林登琪所得共七千元，應依毒品危害防制條例第十
    九條第一項規定宣告沒收之，如全部或一部不能沒收時，以其財產抵償之。
    附表貳所示之槍、彈，屬違禁物，則依刑法第三十八條第一項第一款之規定宣告
    沒收之。另附表壹編號八、九、十、十四、十五、十六、十七所示之擦槍工具三
    組、起重機一組、不明藥丸八瓶、諾基亞牌行動電話000000000號、諾
    基亞牌行動電話0000000000號、摩托羅拉廠行動電話（號碼不詳）各
    一支、安非他命吸食器一個、契約書一本、行動電話ＩＣ卡一張（號碼：000
    0000000號案外人李亮瑩所有），均無積極證據足證係供被告二人本件犯
    罪所用或預備販賣毒品所用之物，亦非屬違禁物，不予宣告沒收之；另扣案附表
    壹編號十八之現金一百六十六萬九千三百元，被告丙○○辯稱係出售坐落高雄巿
    鼓山區○○○路一五四０號房地所得，及以前所剩餘的等語，經查被告丙○○確
    有於九十年八月廿九日出售上開房地予案外人林惠雯，業據證人即林惠雯之夫甲
    ○○於本院審理時具結詰問供證：房子是以四百五十萬元向丙○○購買的，伊幫
    他清償銀行貸款三百多萬元，其餘拿現金約一百一十多萬元給他等語（見本院上
    更一卷第一五四頁），並有不動產買賣契約書一份、高雄巿政府地政處鹽埕地政
    事務所於九十三年十二月二十二日以高巿地鹽一字第０九三０００九一九四號函
    檢附之土地、建物登記謄本各一份附卷可按（見本院上更一卷第一０六至一０九
    頁、第一三八至一四二頁），是上開金額亦無積極證據證明係被告丙○○、乙○
    ○販賣毒品所得之物，均不另為宣告沒收之諭知。
陸、又被告二人行為後，毒品危害防制條例已於九十二年七月九日經總統以華總一義
    字第○九二○○一二一九三○號令修正公布全文三十六條，並已於九十三年一月
    九日施行，被告所犯毒品危害防制條例第四條第一項之販賣第一級毒品罪、意圖
    販賣而持有第二級毒品等罪，新舊法之基本構成要件、法定刑度均完全相同，茲
    參照最高法院八十年五月十一日，八十年度第二次刑事庭庭長會議(二)之決議意旨
    ，本件自不生新舊法比較之問題，而當應依照新法予以判決，茲於此理由欄內說
    明之。另毒品危害防制條例第十八條關於所查獲之毒品、器具沒收銷燬之規定，
    雖於九十二年七月九日有所修正，惟關於第一、二級毒品沒收銷燬之要件並未變
    更，所明定增列者乃為第三、四級毒品品級及是否「沒入」銷燬之問題，而與本
    件被告所犯第一、二級毒品應沒收銷燬者無涉。是以，參照上述最高法院決議意
    旨，本案之第一、二級毒品固應沒收銷燬，但亦不生新舊法比較問題，而應當依
    照新法予以宣告沒收銷燬，亦一併敘明。
據上論斷，應依刑事訴訟法第三百六十九條第一項前段、第三百六十四條、第三百條
、第二百九十九條第一項前段、毒品危害防制條例第四條第一項、第二項、第十八條
第一項前段、第十九條第一項，槍砲彈藥刀械管制條例第七條第四項、第十一條第四
項、第十二條第四項、刑法第十一條前段、第二十八條、第三十七條第二項、第三十
八條第一項第一款、第四十二條第二項、第五十一條第五款、罰金罰鍰提高標準條例
第二條、現行法規所定貨幣單位折算新台幣條例第二條，判決如主文。
本案經檢察官劉欽銘到庭執行職務。
中    華    民    國      九十四      年      一      月      二十七    日
                                  臺灣高等法院臺南分院刑事第一庭
                                      審判長法官  黃    崑    宗
                                            法官  蔡    長    林
                                            法官  田    平    安
右正本證明與原本無異。
如不服本判決，應於判決送達後十日內向本院提出上訴狀，其未敘述理由者並應於提
出上訴狀後十日內向本院補提理由書（應附繕本)。
                                      法院書記官  劉    岳    文
中    華    民    國      九十四      年      一      月      二十八    日
附錄法條：
毒品危害防制條例第四條：
製造、運輸、販賣第一級毒品者，處死刑或無期徒刑；處無期徒刑者，得併科新臺幣
一千萬元以下罰金。
製造、運輸、販賣第二級毒品者，處無期徒刑或七年以上有期徒刑，得併科新臺幣七
百萬元以下罰金。
製造、運輸、販賣第三級毒品者，處五年以上有期徒刑，得併科新臺幣五百萬元以下
罰金。
製造、運輸、販賣第四級毒品者，處三年以上十年以下有期徒刑，得併科新臺幣三百
萬元以下罰金。
製造、運輸、販賣專供製造或施用毒品之器具者，處一年以上七年以下有期徒刑，得
併科新臺幣一百萬元以下罰金。
前五項之未遂犯罰之。
槍砲彈藥刀械管制條例第七條：
未經許可，製造、販賣或運輸火砲、肩射武器、機關槍、衝鋒槍、卡柄槍、自動步槍
、普通步槍、馬槍、手槍或各類砲彈、炸彈、爆裂物者，處死刑、無期徒刑或七年以
上有期徒刑；處徒刑者，併科新台幣三千萬元以下罰金。
未經許可，轉讓、出租或出借前項所列槍砲、彈藥者，處無期徒刑或五年以上有期徒
刑，併科新台幣一千萬元以下罰金。
意圖供自己或他人犯罪之用，而犯前二項之罪者，處死刑或無期徒刑；處徒刑者，併
科新台幣五千萬元以下罰金。
未經許可，持有、寄藏或意圖販賣而陳列第一項所列槍砲、彈藥者，處五年以上有期
徒刑，併科新台幣一千萬元以下罰金。
第一項至第三項之未遂犯罰之。
槍砲彈藥刀械管制條例第十一條：
未經許可，製造、販賣或運輸第四條第一項第一款所稱其他可發射金屬或子彈具有殺
傷力之各式槍砲者，處五年以上有期徒刑，併科新臺幣一千萬元以下罰金。
未經許可，轉讓、出租或出借前項所列槍砲者，處三年以上十年以下有期徒刑，併科
新臺幣七百萬元以下罰金。
意圖供自己或他人犯罪之用，而犯前二項之罪者，處無期徒刑或七年以上有期徒刑，
併科新臺幣一千萬元以下罰金。
未經許可，持有、寄藏或意圖販賣而陳列第一項所列槍砲者，處一年以上七年以下有
期徒刑，併科新臺幣七百萬元以下罰金。
第一項至第三項之未遂犯罰之。
槍砲彈藥刀械管制條例第十二條：
未經許可，製造、販賣或運輸子彈者，處一年以上七年以下有期徒刑，併科新台幣五
百萬元以下罰金。
未經許可，轉讓、出租或出借子彈者，處六月以上五年以下有期徒刑，併科新台幣三
百萬元以下罰金。
意圖供自己或他人犯罪之用，而犯前二項之罪者，處三年以上十年以下有期徒刑，併
科新台幣七百萬元以下罰金。
未經許可，持有、寄藏或意圖販賣而陳列子彈者，處五年以下有期徒刑，併科新台幣
三百萬元以下罰金。
第一項至第三項之未遂犯罰之。
附表壹：
┌──┬───────────┬──────┬─────────────┐
│編號│扣   案   物          │ 數    量   │ 備    註                 │
├──┼───────────┼──────┼─────────────┤
│一  │第一級毒品            │合計淨重一八│海洛因淨重一八三點○四公克│
│    │海洛因五包            │八點零四公克│                          │
│    │                      │（包裝袋五只│                          │
│    │                      │合計重五公克│                          │
│    │                      │）          │                          │
├──┼───────────┼──────┼─────────────┤
│  │第二級毒品            │合計淨重九八│計驗餘淨重                │
│二  │安非他命三包          │九點九四公克│九八九點七八              │
│    │                      │（取出零點一│公克                      │
│    │                      │六公克鑑驗用│                          │
│    │                      │罄）；包裝袋│                          │
│    │                      │三只（計重五│                          │
│    │                      │三點零二公克│                          │
│    │                      │）          │                          │
└──┴───────────┴──────┴─────────────┘
┌──┬───────────┬──────┬─────────────┐
│三  │電子磅秤              │一台        │                          │
├──┼───────────┼──────┼─────────────┤
│四  │夾鏈袋                │一大包      │                          │
├──┼───────────┼──────┼─────────────┤
│五  │電子磅秤              │二台        │                          │
├──┼───────────┼──────┼─────────────┤
│六  │夾鏈袋                │一大包      │                          │
├──┼───────────┼──────┼─────────────┤
│七  │研磨器                │一組        │                          │
├──┼───────────┼──────┼─────────────┤
│八  │擦槍工具              │三組        │                          │
├──┼───────────┼──────┼─────────────┤
│九  │起重機                │一組        │                          │
├──┼───────────┼──────┼─────────────┤
│十  │不明藥丸              │八瓶        │                          │
├──┼───────────┼──────┼─────────────┤
│十一│壓製嗎啡磚模具        │一組        │                          │
└──┴───────────┴──────┴─────────────┘
┌──┬───────────┬──────┬─────────────┐
│十二│諾基亞牌行動電話（號碼│一支        │乙○○所有                │
│    │0000000000號│            │                          │
├──┼───────────┼──────┼─────────────┤
│    │含ＳＩＭ卡一張）      │            │                          │
├──┼───────────┼──────┼─────────────┤
│十三│諾基亞牌行動電話（號碼│一支        │丙○○所有                │
│    │0000000000號│            │                          │
│    │含ＳＩＭ卡一張）      │            │                          │
├──┼───────────┼──────┼─────────────┤
│十四│諾基亞牌行動電話（號碼│一支        │乙○○所有                │
│    │000000000號含│            │                          │
│    │ＳＩＭ卡一張）        │        │                          │
│    │諾基亞牌行動電話（號碼│一支        │丙○○所有                │
│    │0000000000號│            │                          │
│    │含ＳＩＭ卡一張）      │            │                          │
│    │摩托羅拉廠行動電話    │一支        │丙○○所有                │
│    │（號碼不詳）（含ＳＩＭ│            │                          │
└──┴───────────┴──────┴─────────────┘
┌──┬───────────┬──────┬─────────────┐
│    │ 卡一張）             │            │                          │
├──┼───────────┼──────┼─────────────┤
│十五│安非他命吸食器        │一個        │案外人邱宗榮所有          │
├──┼───────────┼──────┼─────────────┤
│十六│契約書                │一本        │乙○○所有                │
├──┼───────────┼──────┼─────────────┤
│十七│行動電話ＩＣ卡        │一張        │案外人李亮瑩所有          │
├──┼───────────┼──────┼─────────────┤
│    │（號碼：0000000│            │                          │
│    │三二一號）            │            │                          │
├──┼───────────┼──────┼─────────────┤
│十八│現金一百六十六萬九千三│            │丙○○所有                │
│    │百元                  │            │                          │
└──┴───────────┴──────┴─────────────┘
附表貳：
┌──┬───────────┬────┬──────┬────────┐
│編號│扣        案        物│ 數量   │物品管制規定│鑑定通知書      │
├──┼───────────┼────┼──────┼────────┤
│一  │巴西制ＴＡＵＲＵＳ廠製│２支    │槍砲彈藥刀械│內政部警政署刑事│
│    │ＰＴ九二ＡＦ型口徑九ｍ│        │管制條例第四│警察局刑鑑字第○│
│    │ｍ之制式半自動手槍    │        │條第一項第一│00000000│
│    │（各含彈匣二個）      │        │款          │三號            │
│    │（槍枝管管制編號：一一│        │            │（偵卷5494號第95│
│    │00000000號、一│        │            │頁）            │
│    │000000000號）│        │            │                │
├──┼───────────┼────┼──────┼────────┤
│二  │仿ＢＥＲＥＴＴＡ廠九二│１支    │槍砲彈藥刀械│內政部警政署刑事│
│    │ＦＳ型半自動手槍製造之│        │管制條例第四│警察局刑鑑字第○│
│    │玩具手槍換裝土造槍管而│        │條第一項第一│00000000│
│    │成之具有殺傷力之改造  │        │款          │三號            │
│    │手槍（含彈匣一個）    │        │            │（偵卷5494號第95│
│    │（槍枝管制編號：一一○│        │            │頁）            │
└──┴───────────┴────┴──────┴────────┘
┌──┬───────────┬────┬──────┬────────┐
│    │0000000號）    │        │            │                │
├──┼───────────┼────┼──────┼────────┤
│三  │子彈                  │１３９顆│槍砲彈藥刀械│內政部警政署刑事│
│    │(一)、口徑九ｍｍ之制式子│        │管制條例第四│警察局刑鑑字第○│
│    │  彈，原扣一百一十七顆│        │條第一項第二│00000000│
│    │  ，試射六顆。        │        │款          │三號            │
│    │(二)、口徑零點三八吋之制│        │            │（偵卷5494號第95│
│    │  式子彈，原扣十四顆，│        │            │頁）            │
│    │  未試射。  │        │            │                │
│    │(三)、口徑七點六二ｍｍ之│        │            │（註：鑑定時已試│
│    │  制式子彈，原扣五顆。│        │            │射之子彈，不在本│
├──┼───────────┼────┼──────┼────────┤
│    │  未試射。            │        │            │判決宣告沒收之列│
│    │(四)、玩具槍用金屬彈殼加│        │            │）              │
│    │  裝直徑約九點三ｍｍ金│        │            │                │
│    │  屬彈頭組合而成具傷殺│        │            │                │
│    │  力之改造子彈，原扣三│        │            │                │
│    │  顆，試射一顆。      │        │            │                │
└──┴───────────┴────┴──────┴────────┘